# 请问老师：关联方在途的收入怎么合并抵销？

提问人：Petty_L 时间：2020-09-02 12:33:08
甲公司和乙公司同属A集团。
甲公司月末对乙公司销售了一笔货物并已经确认发货未开票收入：
借：应收账款
贷：主营业务收入
贷：应交税费
借：主营业务成本
贷：库存商品
货物月末在途，乙公司还没有收货，所以并没有确认应付账款。
那么合并抵销的时候应该怎么抵销？直接抵销甲公司确认的应收账款、主营业务收入和主营业务成本等？那么应交税费的金额，是否因为已经形成了纳税义务，不能抵销？那么分录不就不平了吗？
请老师指点，谢谢~~{:sad:}

回答人：chenyiwei
在编制合并报表时，首先对乙公司报表进行模拟调整，借：库存商品，借：其他流动资产——待取得抵扣凭证的增值税进项税额，贷：应付账款（含税金额）。这样就可以和甲公司所作出的账务处理进行抵销。
最终合并报表中，按实际成本体现一项库存商品；同时确认等额的增值税销项税额和其他流动资产。